【裁判字號】    95,訴,1545
【裁判日期】    950630
【裁判案由】    偽造文書等
【裁判全文】
臺灣臺中地方法院刑事判決              95年度訴字第1545號
公  訴  人  臺灣臺中地方法院檢察署檢察官
被      告  乙○○
                    國民
上列被告因偽造文書等案件，經檢察官提起公訴（九十五年度偵
字第七二八二號），被告於準備程序中就被訴事實為有罪之陳述
，經本院合議庭裁定改行簡式審判程序審理後，判決如下：
    主  文
乙○○連續無故變更他人電腦之電磁紀錄，致生損害於他人，處
拘役肆拾伍日，如易科罰金，以參佰元折算壹日。又行使偽造私
文書，足以生損害於他人，處有期徒刑貳月，如易科罰金，以參
佰元折算壹日。均緩刑貳年。
    犯罪事實
一、乙○○與甲○○原係男女朋友關係，兩人因故分手後，乙○
    ○心有不甘亟思報復，遂基於無故變更他人電腦相關設備之
    電磁紀錄以及入侵他人電腦系統之概括犯意，連續於民國九
    十五年一月十七日二十三時五十九分五十二秒、一月二十日
    零時二十八分零一秒、一月二十日零時三十五分四十六秒，
    在臺中市○區○○里○○鄰○○○路七五九號十三樓之二住
    處（下稱上開住處），以其電腦裝設之ＡＤＳＬ上網（IP網
    址為218.162.113.46、218.162.97.119）連接雅虎奇摩網站
    ，隨後以甲○○之帳號『tina00000000』（下稱上開電子信
    箱帳戶）登入上開雅虎奇摩電子信箱電腦系統，隨意輸入錯
    誤密碼，待奇摩電子信箱電腦系統因輸入密碼錯誤而自動出
    現變更密碼網頁時，乙○○再填入其所熟知之甲○○於開設
    上開信箱帳戶時所留存之個人基本資料，藉以取得經網路系
    統自動變更後之新密碼之方式，連續三次變更上開電子信箱
    帳戶密碼等電磁紀錄，致使甲○○受有無法使用上開電子信
    箱帳戶之損害。乙○○於取得新密碼之後，隨即再以輸入該
    新密碼之方式而分別自其電腦於九十五年一月十八日零時零
    分三十八秒、四十一秒、同年月日十八時六分十八秒、十八
    時四十四分十秒，以及於九十五年一月二十日零時二十八分
    四十一秒、二十八分四十四秒、三十三分二十八秒、三十五
    分十三秒、三十六分二十四秒多次入侵甲○○之前開電子信
    箱之電腦系統多次。乙○○復基於偽造文書之犯意，於九十
    五年一月十一日許，以ＡＤＳＬ連結『戀源情趣網』情趣用
    品網站，並在上開情趣用品網站之於客戶訂購欄網頁上，未
    經甲○○同意，而填載『甲○○』姓名及上開電子信箱帳號
    ，並於商品清單上勾選超柔電動按摩棒一支及透視衣一件，
    而偽造表示甲○○欲購買上開電動按摩棒及透視衣用意之電
    磁紀錄；乙○○填寫及勾選完畢後，復基於行使偽造準私文
    書之犯意，點選上開網頁之確認鍵以傳輸相關網頁而行使之
    ，足以生損害於甲○○及上開情趣用品網站。嗣甲○○因上
    開電子信箱帳戶密碼屢次遭更改並收到上開情趣商品網站所
    寄發之確認訂購商品電子信件遂報警處理，經警循線查獲，
    始悉上情。
二、案經甲○○訴由臺中市警察局移送臺灣臺中地方法院檢察署
    檢察官偵查起訴。
    理  由
壹、程序方面：
    按除被告所犯為死刑、無期徒刑、最輕本刑為三年以上有期
    徒刑之罪或高等法院管轄第一審案件者外，於前條第一項程
    序進行中，被告先就被訴事實為有罪之陳述時，審判長得告
    知被告簡式審判程序之旨，並聽取當事人、代理人、辯護人
    及輔佐人之意見後，裁定進行簡式審判程序，刑事訴訟法第
    二百七十三條之一第一項定有明文。本件被告乙○○所犯係
    死刑、無期徒刑、最輕本刑為三年以上有期徒刑以外之罪，
    其於準備程序中就被訴事實為有罪之陳述，且經告知簡式審
    判程序之旨，並聽取公訴人及被告之意見後，本院合議庭認
    為適宜而裁定由受命法官獨任進行簡式審判程序，合先敘明
    。
貳、實體方面：
一、上揭犯罪事實，業據被告乙○○於警詢及偵查時坦承不諱，
    復經告訴人甲○○於警詢及偵查中指述明確，核與經列印之
    『戀源情趣網』情趣用品網站確認訂購商品電子信件一紙、
    載明前開奇摩電子郵件信箱曾經變更密碼次數、時間以及該
    電子郵件信箱登錄時間暨登陸ＩＰ之雅虎奇摩回覆電子信件
    、載明被告住處電腦使用上網系統ＩＰ網址之中華電信數據
    通信分公司南區客服中心回覆單所顯示之更動密碼次數、時
    間以及登入網址等情節相符，被告前開自白，堪予採信。
    本件事證明確，被告乙○○犯行洵堪認定。
二、按電磁紀錄，足以為表示其用意之證明者，以文書論；稱電
    磁紀錄，指以電子、磁性或其他無法以人之知覺直接認識之
    方式所製成之紀錄，而供電腦處理之用者，刑法第二百二十
    條第二項、第三項定有明文，是電磁紀錄雖為無體物，仍為
    偽造文書罪之客體。次按刑法第三百五十八條所謂無故輸入
    他人帳號密碼，而入侵他人之電腦罪，因電腦系統之所有人
    與使用人可能不同，是本條構成要件中先後出現二次之「他
    人」，此二「他人」可能為同一人，亦可能為不同人，如雅
    虎國際資訊股份有限公司提供其所有之「奇摩電子信箱電腦
    系統」供會員登錄使用，為電腦系統之所有人，而會員擁有
    獨立之電子信箱使用帳號及密碼，為電腦系統之使用人即是
    。又按刑法第三百五十九條無故取得、刪除或變更他人電腦
    或其相關設備之電磁紀錄罪，所謂「變更」則係指將電磁紀
    錄所顯示之聲音、影像或符號等內容所表示之用意，更改其
    證明性。核本件被告乙○○所為係犯下開罪名：
  (一)其前開變更告訴人甲○○之電子郵件信箱密碼致使告訴人甲
    ○○受有無法使用上開電子信箱帳戶損害之所為，係犯刑法
    第三百五十九條之無故變更電磁紀錄罪；其變更密碼後再輸
    入新密碼侵入奇摩電子信箱電腦系統多次之所為，則係犯刑
    法第三百五十八條之無故入侵他人電腦或相關設備罪。此處
    被告因變更、輸入密碼而製作之電磁紀錄，係向雅虎奇摩公
    司表明為告訴人甲○○本人申請新密碼之證明，核屬刑法第
    二百二十條第二項之準私文書，其冒用告訴人甲○○之名義
    取得新密碼侵入其奇摩電子信箱電腦系統，自足以生損害於
    雅虎奇摩公司帳號管理之正確性及告訴人甲○○，惟此部分
    雖亦屬行使偽造準私文書之行為，然此部分之行為業經刑法
    第三百五十八條之無故輸入他人帳號密碼入侵他人電腦設備
    規範在內，即應逕論以刑法第三百五十八條之罪，附此敘明
    。
  (二)另被告另行基於偽造文書之犯意，冒用告訴人甲○○之名義
    ，於九十五年一月十一日許，以ＡＤＳＬ連結『戀源情趣網
    』情趣用品網站，並在上開情趣用品網站之客戶訂購欄網頁
    上，未經告訴人甲○○同意，而填載『甲○○』姓名及上開
    電子信箱帳號，並於商品清單上勾選超柔電動按摩棒一支及
    透視衣一件，而偽造表示告訴人甲○○欲購買上開電動按摩
    棒及透視衣用意之電磁紀錄，足以表彰該等電子文書為告訴
    人甲○○製作，故該等訂購商品之電磁紀錄，顯然具有訂購
    單之性質，應屬刑法第二百二十條第二項之準私文書，是核
    被告此部分所為，係犯刑法第二百十六條、第二百二十條第
    二項、第二百十條之行使偽造準私文書罪，且被告偽造準私
    文書後復持以行使，其偽造準私文書之低度行為應為行使偽
    造準私文書之高度行為所吸收，不另論罪。
  (三)而被告連續無故輸入他人帳號入侵他人電腦系統與連續無故
    變更他人電腦之電磁紀錄之犯行，均時間緊接，分別觸犯構
    成要件相同之罪名（刑法第三百五十八條、第三百五十九條
    ），顯係分別基於概括犯意為之，應依刑法第五十六條各論
    以連續犯，且前開兩罪間有方法目的之牽連關係，為牽連犯
    ，依刑法第五十五條，應從一重以刑法第三百五十九條連續
    無故變更他人電腦之電磁紀錄罪處斷。而被告上開連續無故
    變更他人電腦之電磁紀錄犯行及上開行使偽造準文書犯行，
    犯意各別，行為互殊，應依刑法第五十條數罪併罰之。
三、爰審酌被告乙○○犯罪之動機僅係因感情糾葛發洩、目的只
    是在於騷擾被害人、其手段尚屬平和，所生危害亦非過重，
    並斟酌其犯後坦承犯行，頗具悔意、態度尚佳，並曾當庭表
    示願意向被害人甲○○道歉，惜因被害人未能準時到庭而未
    果等一切情狀，對其前開行為分別量處如主文所示之刑，並
    均諭知易科罰金之折算標準，以資懲儆。
四、末查，被告乙○○未曾受有期徒刑以上刑之宣告，有臺灣臺
    中地方法院檢察署刑案資料查註紀錄表、臺灣高等法院被告
    前案紀錄表附卷可稽，其因一時失慮，犯後業已坦承犯行，
    深具悔意，其經此教訓，當知警惕戒慎而無再犯之虞，本院
    綜核各情，認其等所受上開宣告之刑，以暫不執行為適當，
    爰均予宣告緩刑二年，以啟自新。
據上論斷，應依刑事訴訟法第二百七十三條之一第一項、第二百
九十九條第一項前段，刑法第五十五條、第五十六條、第二百十
六條、第二百十條、第三百五十八條、第三百五十九條、第四十
一條第一項前段、第七十四條第一款，罰金罰鍰提高標準條例第
二條，判決如主文。
中    華    民    國    95    年    6     月    30    日
      臺灣臺中地方法院刑事第一庭   法  官  林學晴
以上正本證明與原本無異。
如不服本判決，應於送達後十日內向本院提出上訴狀（須附繕本
），上訴於臺灣高等法院臺中分院。
                                   書記官  賴淵瀛
中    華    民    國    95    年    6     月    30    日
【附錄本案論罪科刑法條全文】
刑法第二百十條：
偽造、變造私文書，足以生損害於公眾或他人者，處五年以下有
期徒刑。
刑法第二百十六條：
行使第二百十條至第二百十五條之文書者，依偽造、變造文書或
登載不實事項或使登載不實事項之規定處斷。
刑法第二百二十條第二項
錄音、錄影或電磁紀錄，藉機器或電腦之處理所顯示之聲音、影
像或符號，足以為表示其用意之證明者，亦同。
刑法第三百五十八條
無故輸入他人帳號密碼、破解使用電腦之保護措施或利用電腦系
統之漏洞，而入侵他人之電腦或其相關設備者，處三年以下有期
徒刑、拘役或科或併科十萬元以下罰金。
刑法第三百五十九條
無故取得、刪除或變更他人電腦或其相關設備之電磁紀錄，致生
損害於公眾或他人者，處五年以下有期徒刑、拘役或科或併科二
十萬元以下罰金。


司法院資訊處製作；財團法人民間司法改革基金會備份。
